臺灣高雄地方法院刑事判決　　　　　　99年度審易字第5513號
聲　請　人　臺灣高雄地方法院檢察署檢察官
被　　　告　楊國利
上列被告因毒品危害防制條例案件，經檢察官聲請以簡易判決處
刑（99年度毒偵字第6143號），本院認不應以簡易判決處刑，改
依通常程序審理（原案號：99年度簡字第2221號），嗣被告於準
備程序中就被訴事實為有罪之陳述，經本院告知簡式審判程序之
旨，並聽取被告與公訴人之意見後，本院合議庭裁定由受命法官
獨任進行簡式審判程序，判決如下：
    主  文
楊國利施用第二級毒品，累犯，處有期徒刑捌月。扣案之第二級
毒品甲基安非他命壹包（含包裝袋壹只，驗後淨重零點肆伍貳公
克）沒收銷燬之。
    事  實
一、楊國利前因施用毒品案件，經法院裁定送觀察、勒戒後，認
    有繼續施用毒品之傾向，復經裁定令入戒治處所施以強制戒
    治，嗣經裁定停止戒治、撤銷停止戒治，於民國90年7 月17
    日強制戒治執行完畢出監。復於前開強制戒治執行完畢後5
    年內再犯施用毒品案件，除經法院裁定強制戒治外，並經本
    院以91年度簡字第597 號判處有期徒刑6 月確定，於93 年3
    月9 日徒刑易科罰金執行完畢，強制戒治部分嗣經停止戒治
    ，於92年9 月21日戒治期滿執行完畢。復因竊盜案件，經本
    院以96年度易字第564 號判處有期徒刑1 年4 月、減為有期
    徒刑8 月確定，甫於97年1 月26日縮刑期滿執行完畢。詎其
    猶不思悔悟，復基於施用第二級毒品甲基安非他命之犯意，
    於99年9 月28日凌晨0 時許，在位於高雄市杉林區之友人住
    處，以玻璃球加熱燒烤吸食煙霧之方式，施用甲基安非他命
    1 次。嗣於翌（29）日凌晨3 時25分許，在高雄市杉林區新
    庄里「小份尾」山上涼亭，因行跡可疑為警盤查，並自楊國
    利身上扣得甲基安非他命1 包（驗後淨重0.452 公克），經
    採尿送驗後，結果呈安非他命及甲基安非他命陽性反應，始
    悉上情。
二、案經高雄市政府警察局旗山分局報告臺灣高雄地方法院檢察
    署檢察官偵查後聲請簡易判決處刑。
    理  由
一、本件被告楊國利所犯毒品危害防制條例第10條第2 項施用第
    二級毒品罪，係死刑、無期徒刑、最輕本刑為3 年以上有期
    徒刑以外之罪，其於準備程序進行中，就被訴事實為有罪之
    陳述，經本院告知簡式審判程序之旨，並聽取當事人之意見
    後，合議庭認宜進行簡式審判程式，爰依刑事訴訟法第273
    條之1 第1 項規定，裁定由受命法官獨任進行簡式審判程序
    ，合先敘明。
二、上揭犯罪事實，業據被告於偵查及本院審理時坦承不諱，而
    被告為警所採尿液，經送台灣檢驗科技股份有限公司檢驗結
    果，確呈安非他命及甲基安非他命陽性反應乙節，有該公司
    99年10月13日濫用藥物檢驗報告及旗山分局杉林分駐所偵辦
    毒品案件嫌疑犯尿液採證檢驗對照表（代號：旗警333 號）
    各1 份在卷可稽，並有扣押筆錄、扣押物品目錄表、高雄醫
    學大學附設中和紀念醫院檢驗報告等件附卷，及第二級毒品
    甲基安非他命1 包（驗後淨重0.452 公克）扣案可徵，足認
    被告之自白與事實相符，洵堪採為論罪科刑之依據，從而本
    案事證已臻明確，被告犯行堪以認定，應予依法論科。
三、按犯毒品危害防制條例第10條之罪，經觀察、勒戒後，認無
    繼續施用毒品之傾向，應即釋放，並為不起訴處分；認有繼
    續施用毒品之傾向者，應由檢察官聲請法院裁定令入戒治處
    所施以強制戒治，至無繼續戒治之必要，強制戒治期滿，應
    即釋放，由檢察官為不起訴處分。經觀察勒戒、強制戒治執
    行完畢釋放後，5 年內再犯第10條之罪，依93年1 月9 日修
    正施行之毒品危害防制條例第23條第2 項規定意旨，應由檢
    察官偵查起訴。又依修正後之規定，僅限於「初犯」及「5
    年後再犯」二種情形，始應先經觀察、勒戒或強制戒治程序
    。倘被告於5 年內已再犯，經依法追訴處罰，縱其第3 次（
    或第3 次以上）再度施用毒品之時間，在初犯經觀察、勒戒
    或強制戒治執行完畢釋放5 年以後，已不合於「5 年後再犯
    」之規定，且因已於「5 年內再犯」，顯見其再犯率甚高，
    原實施觀察、勒戒或強制戒治，已無法收其實效，即應依該
    條例第10條處罰（最高法院97年度第5 次刑事庭會議決議參
    照）。查被告前因施用毒品案件，經法院裁定送觀察、勒戒
    後，認有繼續施用毒品之傾向，復經裁定令入戒治處所施以
    強制戒治，嗣經裁定停止戒治、撤銷停止戒治，於90年7 月
    17日強制戒治執行完畢出監，復於前開強制戒治執行完畢後
    5 年內再犯施用毒品案件，除經法院裁定強制戒治外，並經
    本院判處有期徒刑6 月確定，於93年3 月9 日徒刑易科罰金
    執行完畢，強制戒治部分嗣經停止戒治，於92年9 月21日戒
    治期滿執行完畢等情，有臺灣高等法院被告前案紀錄表存卷
    可查，是被告於初犯經強制戒治執行完畢釋放後，5 年內已
    再犯毒品危害防制條例第10條之罪，揆諸前開說明，本案自
    應依法追訴處罰。
四、核被告所為，係犯毒品危害防制條例第10條第2 項之施用第
    二級毒品罪。其施用第二級毒品前後持有該毒品之低度行為
    ，應為施用之高度行為所吸收，不另論罪。又被告有如事實
    欄所載之犯罪科刑及執行情形，有上揭前案紀錄表在卷可按
    ，其於受有期徒刑之執行完畢後，5 年內故意再犯本件有期
    徒刑以上之罪，為累犯，應依刑法第47條第1 項規定，加重
    其刑。爰審酌被告前因施用毒品案件經1 次觀察勒戒、2 次
    強制戒治，並經法院先後判處有期徒刑6 月、3 月、4 月、
    6 月、7 月、7 月、7 月確定，猶未思積極戒毒，無視國家
    刑罰而再犯本案施用第二級毒品犯行，惡性非輕，惟念施用
    毒品乃自戕行為，對社會造成之危害尚非直接鉅大，且尚知
    坦承犯行等一切情狀，認公訴人具體求處有期徒刑7 月，稍
    嫌過輕，爰量處如主文所示之刑，以資懲儆。末扣案之晶體
    1 包，經送高雄醫學大學附設中和紀念醫院檢驗結果，呈甲
    基安非他命陽性反應（驗前淨重0.457 公克，驗後淨重0.45
    2 公克），有該醫院出具之檢驗報告1 份在卷可稽，自屬查
    獲之第二級毒品無訛，應依毒品危害防制條例第18條第1 項
    前段之規定，宣告沒收銷燬；另包裝毒品之包裝袋1 只，因
    與其上所殘留之毒品難以析離，且無析離之實益與必要，應
    視同毒品，一併沒收銷燬之；至送驗耗損部分之毒品因已滅
    失，爰不另宣告沒收銷燬。
據上論斷，應依刑事訴訟法第299 條第1 項前段、第452 條、第
273 條之1 第1 項、第284 條之1 ，毒品危害防制條例第10條第
2 項、第18條第1 項前段，刑法第11條、第47條第1 項，判決如
主文。
本案經檢察官李怡增到庭執行職務。
中    華    民    國    100   年    1     月    26    日
                  刑事第三庭  法  官  陳薏
以上正本證明與原本無異。
如不服本判決應於收受送達後10日內向本院提出上訴書狀，並應
敘述具體理由；如未敘述上訴理由者，應於上訴期間屆滿後20日
內向本院補提理由書（均須按他造當事人之人數附繕本）「切勿
逕送上級法院」。
中    華    民    國  100     年    1     月    26    日
                              書記官  戴金龍
附錄本案論罪科刑法條：
毒品危害防制條例第10條第2 項
施用第二級毒品者，處 3 年以下有期徒刑。